【裁判字號】    89,上易,1141
【裁判日期】    890621
【裁判案由】    賭博
【裁判全文】
臺灣高等法院臺中分院刑事判決          民國八十九年度上易字第一一四一號
    上  訴  人  臺灣臺中地方法院檢察署檢察官
    被      告  甲○○
右上訴人因被告賭博案件，不服台灣台中地方法院八十八年度易字第三八二五號，中
華民國八十九年一月廿八日第一審判決（起訴案號：台灣台中地方法院檢察署八十八
年度偵字第一一五七六號），提起上訴，本院判決如左：
    主      文
上訴駁回。
    理      由
一、本案經本院審理結果，認第一審判決認被告之犯罪行為不能證明，而諭知無罪之
    判決，並無不當，應予維持，並引用第一審判決書記載之事實、證據及理由（如
    附件）。
二、上訴人即檢察官在本院未提出其他有利之證據，仍執陳詞，認被告應成立犯罪，
    指摘原判決此部分不當，其上訴無理由，應予駁回。
三、據上論斷，應依刑事訴訟法第三百七十三條、第三百六十八條，判決如主文。
本案經檢察官乙○○到庭執行職務。
中      華      民      國    八十九     年      六       月   二十一  日
                                  臺灣高等法院臺中分院刑事第四庭
                                        審判長法  官  洪  耀  宗
                                              法  官  劉  登  俊
                                              法  官  吳  重  政
右正本證明與原本無異。
不得上訴。
                                              書記官  郭  文  華
中      華      民      國    八十九     年      六       月   二十二   日
                                                                        Ｆ
台灣台中地方法院刑事判決                        八十八年度易字第三八二五號
    公  訴  人  臺灣台中地方法院檢察署檢察官
    被      告  王東權  男三十歲（民國○○○年○○月○○日生）
                        住台中縣太平市○○○○街五六號
                        身分證統一編號：Ｂ一二五七一七五三號
    選任辯護人  何孟育  律師
    被      告  高淑貞  女二十九歲（民國○○年○月○○○日生）
                        住台中縣龍井鄉○○村○○街一巷一弄三號
                        身分證統一編號：Ｌ二二三七二八三號
    被      告  陳彩堅  男三十一歲（民國○○○年○月○○日生）
                        住台北縣板橋市○○里○○街七三巷一六號之二
                        身分證統一編號：Ｚ000000000號
    被      告  吳永福  男二十九歲（民國○○○年○月○日生）
                        住南投縣南投市○○○路三巷四五號五樓之一
                        身分證統一編號：Ｂ一二五七五九號
    被      告  陳永雄  男四十一歲（民國○○○年○○月○日生）
                        住台中縣大里市○○里○○街六十號
                        身分證統一編號：Ｚ000000000號
    被      告  甲○○  男三十七歲（民國○○○年○月○○日生）
                        住台中縣太平市○○路忠義巷十二號
                        身分證統一編號：Ｂ一二四一三四五號
右列被告等因賭博案件，經檢察官聲請以簡易判決處刑（八十八年度偵字第一一五七
六號），本院台中簡易庭認為不宜以簡易判決處刑，應適用通常訴訟程序審判，本院
判決如左：
    主  文
王東權共同以賭博為常業，累犯，處有期徒刑陸月，併科罰金壹萬元，有期徒刑如易
科罰金，罰金如易服勞役，均以參佰元折算壹日。扣案如附表（一）、（二）所示之
物均沒收。
高淑貞共同以賭博為常業，處有期徒刑伍月，如易科罰金，均以參佰元折算壹日。扣
案如附表（一）、（二）所示之物均沒收。
陳彩堅共同以賭博為常業，處有期徒刑肆月，如易科罰金，以參佰元折算壹日。扣案
如附表（一）、（二）所示之物均沒收。
吳永福、陳永雄在公眾得出入之場所賭博財物，各處罰金貳仟元，如易服勞役，均以
參佰元折算壹日。扣案如附表（一）所示之器具及財物均沒收。
甲○○無罪。
    事  實
一、王東權曾於民國（下同）八十七年五月間因常業賭博案件，經本院判處有期徒刑
    五月，如易科罰金，以三百元折算一日，於八十七年六月十八日甫易科罰金執行
    完畢，高淑貞於八十二年間因賭博案件，經法院判處有期徒刑三月，如易科罰金
    ，以三百元折算一日，於八十二年七月十二日易科罰金執行完畢，均不知悔改，
    王東權復另行基於常業賭博之犯意，自前案宣判後某日起，在台中市○○路○段
    一○四號其所經營「上海明珠遊藝場」之公眾得出入之場所，擺設如附表（一）
    所示電動賭博機具九十五台（包括賓果王一組六台、賓果派對一組十台、九九超
    八及五路財神共三十九台、七ＰＫ二十九台、超八三台、滿貫大亨五台、沙漠風
    暴一台、銀豹二台等），與不特定賭客對賭財物，並於八十七年四月間僱用高淑
    貞、陳彩堅、黃惠柔（嗣到案後另結）為該遊藝場之職員，負責現場打掃、代客
    停車管理、收取現金開分、洗分並填寫寄分卡、兌換現金予賭客之業務，共同基
    於常業賭博營利之犯意聯絡經營該賭場，與賭客賭博財物，並賴以謀生，其賭法
    大致為賭客持現金或寄分卡開分，黃惠柔以各機具所顯示不等倍數之比例開啟電
    動機具積分，賭客再按各機具之賭玩方式押注積分若干，若押中可得倍數不等之
    積分並累計之，如未押中則所押注之積分便扣歸店方所有，賭客不想賭玩時可以
    洗分，並依機具顯示之積分向櫃台小姐換取寄分卡，賭客亦可持寄分卡兌回現金
    ，或於下次到該遊藝場賭博時持寄分卡直接開分賭玩，嗣於八十八年五月六日晚
    間十時許，適有賭客吳永福、陳永雄、甲○○（容后述明）在場，為警當場查獲
    ，並在該遊藝場現場扣得如附表（一）所示之器具及財物及王東權所有如附表（
    二）所示供賭場員工與賭客對賭犯罪所用之物。
二、案經台中市警察局第一分局報請臺灣台中地方法院檢察署檢察官偵查聲請簡易處
    刑判決。
    理  由
壹、有罪判決部分：
一、訊據被告王東權、高淑貞、陳彩堅固坦承有共同經營上開遊藝場，惟均否認有常
    業賭博之犯行，辯稱該遊藝場擺放之電動機具係娛樂性質，不可以兌換現金，無
    常業賭博之犯行，被告陳永雄固坦承於上開遊藝場為警一併查獲，惟辯稱並無兌
    換現金，純屬賭玩機台娛樂，並非賭博云云，被告吳永福辯稱係進入小解，並無
    賭玩云云。惟查，右揭事實，業據被告陳永雄於警訊中供述伊賭完後，如機具內
    尚有積分，即可依機具內分數向店方洗分，店方會開一張單子，伊再持單子向店
    方幹部兌換現金，伊當時係向店方兌換新台幣（下同）一千元，陳彩堅是店方兌
    換現金之幹部，陳某之前約二十分鐘有在後門拿鑰匙給伊，警方提示之錄影帶內
    之人是伊與陳彩堅正在兌換現金等情無誤（見偵卷第八七、八八頁），核與同案
    被告黃惠柔於警、偵訊及本院審理中供述其於賭客賭玩後，洗分並填寫積分單給
    賭客，賭客拿去何用伊不清楚，或過幾天賭客拿單子再來玩，伊再開分等情節相
    符，並有照片九張附卷足稽，被告陳永雄其後於偵查中改稱不是與被告陳彩堅兌
    換現金，是一位比較胖之男子云云，但仍指述該遊藝場可持單兌換現金等情一致
    ，於本院雖改稱伊因開分一千分不會玩該機台，叫陳彩堅幫伊向店方溝通而退款
    云云，但與被告陳彩堅供述情節不符，被告陳永雄翻異前供顯係迴護之詞，不足
    採憑，參酌上情，自以被告陳永雄於警訊之初供詞較為可採。又該遊藝場所擺設
    之電動賭博機具，均係以偶然之方式決定輸贏，具有射倖成分，殆屬無疑，次按
    刑法第二十一章賭博罪所規範者，係賭博行為，苟行為係以偶然方法之輸贏定財
    物之得失，即與構成要件相當，與該遊藝場有無合法營業執照或該賭場所擺設之
    賭具是否經行政機關公告查禁無關，而所謂「供人暫時娛樂之物」，乃謂賭博之
    標的物，即輸贏之物，僅屬供人暫時娛樂之用，而非指賭博之目的，意在娛樂，
    如以飲食為賭者是（見褚劍鴻著刑法分則釋論下冊第八二三頁），是除非以供人
    暫時娛樂之物為賭者，始不受規範，且如賭客不玩時，可以機台內積分以一定比
    例洗分，依開分比例無限制兌換寄分卡或積分卡，下次再來玩時，可持卡直接無
    限制開分賭玩，亦無持卡人或積分之限制，足認該卡可隨時做為具有現金價值之
    財物使用，顯與供人暫時娛樂之物有間，自屬賭博行為。又賭客於該遊藝場賭玩
賭博性之機具，該店即已準備各項方式兌換現金或匯款予賭客帳戶，並現場查獲
    有賭客陳永雄兌換現金等情，已如前述，又被告吳永福於偵查中亦供明有賭玩等
    情，並有偵案件告書一份、檢查紀錄一紙、保管條、照片九張及扣案清單各一紙
    等物可佐，被告王東權、高淑貞、陳彩堅自難諉為不知，被告陳永雄、吳永福等
    辯稱在該遊樂場賭玩，非屬賭博云云，均係臨訟飾卸之詞；此外，並有扣案如附
    表所示之電動賭博機具及財物可資佐證，事證已臻明確，被告等犯行均堪認定。
二、本件被告王東權、高淑貞、陳彩堅等共同經營上開遊藝場擺設為數高達九十五台
    之電動賭博機具與不特定人賭博財物，其中被告高淑貞、陳彩堅並擔任該遊藝場
    員工，協助泊車、清掃管理、開分兌幣等業務，被告三人均恃以維生，自係以之
    為常業，核渠等所為均係犯刑法第二百六十七條之常業賭博罪，彼等間有犯意之
    聯絡及行為分擔，均為共同正犯。被告陳永雄、吳永福等在公眾得出入之場所賭
    博財物，均係犯刑法第二百六十六條第一項前段之賭博罪。又被告王東權曾於八
    十七年五月間因常業賭博案件，經本院判處有期徒刑五月，如易科罰金，以三百
    元折算一日，於八十七年六月十八日甫易科罰金執行完畢後，五年以內再犯本件
    有期徒刑以上之罪，為累犯，應依刑法第四十七條規定加重其刑。爰審酌被告王
    東權、高淑貞、陳彩堅等以擺設電動賭博機具達九十五台與賭客對賭，其飾詞狡
    辯、擺設之時間長短、受僱之期間、經營之規模非小，易使不特定人耽染其中，
    助長賭風，對社會風氣產生不良影響，被告王東權及高淑貞已有賭博前科猶不知
    警惕，被告陳永雄、吳永福等不從事正當娛樂、沉溺於賭博，戕害身心，渠等犯
    罪之動機、目的、手段、素行、所生危害等一切情狀，各量處如主文所示之刑，
    並就被告王東權、高淑貞、陳彩堅判處徒刑部分均諭知易科罰金、被告王東權併
    科罰金部分及被告陳永雄、吳永福科處罰金部分，均諭知易服勞役之折算標準，
    以資懲儆。
三、扣案如附表（一）所示之物為當場賭博之器具與在兌換籌碼處之財物，不問屬於
    被告王東權、陳彩堅、高淑貞等與否，爰依刑法第二百六十六條第二項之規定，
    宣告沒收。至如附表（二）所示之物，雖係被告王東權所有，惟係供共同被告陳
    彩堅、高淑貞等與不特定賭客對賭犯罪所用之物，爰依刑法第三十八條第一項第
    二款之規定宣告沒收。又扣案傳票一本，雖係被告王東權所有，惟與本件犯罪無
    直接關係，無從宣告沒收，附此敘明。
貳、無罪判決部分：
（一）公訴意旨略以：被告甲○○於上開時地，在該遊藝場之公眾得出入之場所，賭
      玩賭博性機台，經警當場查獲，因認被告甲○○涉犯刑法第二百六十六條第一
      項之普通賭博罪嫌云云。
（二）按犯罪事實應依證據認定之，無證據不得推定其犯罪事實，刑事訴訟法第一百
      五十四條定有明文。而刑事訴訟法上所謂認定犯罪事實之證據，係指足以認定
      被告確有犯罪行為之積極證據而言，該項證據自須適合於被告犯罪事實之認定
      ，始得採為斷罪資料，最高法院二十九年上字第三一０五號著有判例。又認定
      犯罪事實所憑之證據，無論係直接證據或間接證據，其為訴訟上之證明，須於
      通常一般之人均不致有所懷疑，而得確信其為真實之程度者，始得據為有罪之
      認定，倘其證明尚未達到此一程度，而有合理之懷疑存在，復無其他調查途徑
      可尋，法院即應為無罪之判決，最高法院七十六年台上字第四九八六號著有判
      例。
（三）公訴人認被告甲○○涉有上開賭博罪嫌，無非係以被告於查獲時均在上開賭場
      ，且扣有如附表所示之當場賭博之器具或在賭檯之財物等附卷可稽，被告甲○
      ○如非賭客，自無於警訊供稱其拿二十元開分賭完機台七ＰＫ等節為論據。惟
      訊據被告甲○○於偵、審中均堅決否認有何賭博之犯行，辯稱：當天係前往該
      處沒賭玩賭博性機台，僅有賭玩門口之俄羅斯方塊之娛樂性機台等語（見偵卷
      第一一七頁、本院八十九年一月四日審判筆錄）。經查：被告於警訊中係供述
      其賭玩之機台是一種娛樂，沒有輸贏等情，於本院審理中亦供稱其記起賭玩之
      機台係投幣式之俄羅斯方塊，並無在該遊藝場賭玩賭博性機台等情，核與被告
      王東權、陳彩堅供述店內無投幣式機台，店外才有投幣式電玩機台等節互相吻
      合（見本院八十九年一月四日、同年一月十四日審判筆錄），則自難僅憑被告
      甲○○為警查獲時在場，即認定其有何賭博之犯行，被告甲○○所辯尚非全屬
      無憑。此外，復查無其他積極證據足資證明其有何賭博財物之犯行，其犯罪應
      屬不能證明，爰為無罪判決之諭知。
參、被告黃惠柔部份，嗣到案後另行審結。
據上論斷，應依刑事訴訟法第四百五十二條、第二百九十九條第一項前段、第三百零
一條第一項、刑法第二十八條、第二百六十六條第一項前段、第二項、第二百六十七
條、第四十七條、第四十一條、第四十二條第二項、第三十八條第一項第二款、罰金
罰鍰提高標準條例第一條前段、第二條，判決如主文。
中    華    民    國     八十九    年       一         月     二十八     ?
                                   臺灣臺中地方法院刑事第一庭
                                       法  官    張  惠  立
右正本證明與原本無異。
如不服本判決，應於判決送達後十日內向本院提出上訴狀( 應附繕本 )，上訴於臺灣
高等法院臺中分院。
                                       書記官
中    華    民    國      八十九      年       二      月      二       日
~g2
附表（一）
┌──┬────────────────┬─────────┬────┐
│編號│    物                        品│  數量（單位）    │ 所有人 │
├──┼────────────────┼─────────┼────┤
│ 一 │ 賓果王一組六台（含ＩＣ板）     │     六台         │        │
├──┼────────────────┼─────────┼────┤
│ 二 │ 賓果派對一組十台（含ＩＣ板）   │      十台        │        │
├──┼────────────────┼─────────┼────┤
│ 三 │ 七ＰＫ                         │    二十九台      │        │
│    │ （含ＩＣ板）                   │                  │        │
├──┼────────────────┼─────────┼────┤
│ 四 │ 九九超八及五路財神（含ＩＣ板） │    三十九台      │        │
├──┼────────────────┼─────────┼────┤
│ 五 │ 沙漠風暴（含ＩＣ板）           │    一台          │        │
├──┼────────────────┼─────────┼────┤
│ 六 │ 滿貫大亨                       │    五台          │        │
│    │ （含ＩＣ板）                   │                  │        │
├──┼────────────────┼─────────┼────┤
│ 七 │ 超八（含ＩＣ板）               │    三台          │        │
├──┼────────────────┼─────────┼────┤
│ 八 │ 銀豹（含ＩＣ板）               │    二台          │        │
├──┼────────────────┼─────────┼────┤
│ 九 │ 賭資                           │九萬四千二百元    │        │
└──┴────────────────┴─────────┴────┘
附表（二）
┌──┬────────────────┬─────────┬────┐
│編號│    物                        品│  數量（單位）    │ 所有人 │
├──┼────────────────┼─────────┼────┤
│    │ 會員簽名紀錄單                 │    一張          │ 同 右  │
└──┴────────────────┴─────────┴────┘
附錄論罪科刑法條
刑法第二百六十七條
以賭博為常業者，處二年以下有期徒刑，得併科一千元以下罰金。
刑法第二百六十六條
在公共場所或公眾得出入之場所賭博財物者，處一千元以下罰金。但以供人暫時娛樂
之物為賭者，不在此限。
當場賭博之器具與在賭檯或兌換籌碼處之財物，不問屬於犯人與否，沒收之。


司法院資訊處製作；財團法人民間司法改革基金會備份。
